【裁判字號】    97,審訴,1960
【裁判日期】    970912
【裁判案由】    毒品危害防制條例
【裁判全文】
臺灣桃園地方法院刑事判決            97年度審訴字第1960號
公  訴  人  臺灣桃園地方法院檢察署檢察官
被      告  甲○○
指定辯護人  本院公設辯護人  陳瑞明
上列被告因違反毒品危害防制條例案件，經檢察官提起公訴（97
年度毒偵字第2927號），嗣被告於準備程序進行中為有罪之陳述
，經本院合議庭裁定由受命法官獨任進行簡式審判程序後，聲請
改依協商程序而為判決，本院判決如下：
    主  文
甲○○施用第一級毒品，處有期徒刑陸月，扣案之海洛因伍包連
同包裝袋伍只（合計淨重零點伍壹公克，空包裝總重壹點零陸公
克）均沒收銷燬之，削尖吸管肆支均沒收；又施用第二級毒品，
處有期徒刑月，扣案之甲基安非他命壹包連同包裝袋壹只（毛
重零點貳伍公克，因鑑驗使用零點零壹陸公克）沒收銷燬之，吸
食器壹組、削尖吸管肆支均沒收。應執行有期徒刑捌月，扣案之
海洛因伍包連同包裝袋伍只（合計淨重零點伍壹公克，空包裝總
重壹點零陸公克）、甲基安非他命壹包連同包裝袋壹只（毛重零
點貳伍公克，因鑑驗使用零點零壹陸公克）均沒收銷燬之，吸食
器壹組、削尖吸管肆支均沒收。
    事實及理由
一、本件被告所犯係死刑、無期徒刑或最輕本刑為三年以上有期
    徒刑以外之罪，其於準備程序中就被訴事實為有罪之陳述，
    經本院告知簡式審判程序之旨，並聽取公訴人、被告及辯護
    人之意見後，爰依刑事訴訟法第273 條之1 第1 項規定合議
    裁定由受命法官獨任進行簡式審判程序。
二、甲○○前有違反廢止前麻醉藥品管理條例、偽造文書、竊盜
    等前科（不構成累犯），其中於民國94年間，因施用毒品案
    件，經本院以94年度毒聲字第1089號裁定送觀察、勒戒後，
    認有繼續施用毒品傾向，再經本院以95年度毒聲字第976 號
    裁定令入戒治處所施以強制戒治，於96年4 月11日釋放出所
    ，並經臺灣桃園地方法院檢察署檢察官於96年4 月15日以96
    年度戒毒偵字第112 號為不起訴處分確定。猶不知悛悔，明
    知海洛因、安非他命係業經公告列為毒品危害防制條例第2
    條第2 項第1 款、第2 款之第一、二級毒品，不得非法持有
    、施用，竟分別基於施用第一級毒品海洛因、第二級毒品安
    非他命之犯意，於97年5 月27日14時許，在桃園縣中壢市○
    ○路○ 段332 號6 樓之8 租屋處，分別施用第一級毒品海洛
    因及第二級毒品安非他命各1 次。嗣於同日16時許，在上址
    為警查獲，並扣得其所有之海洛因5 包連同包裝袋5 只（合
    計淨重0.51公克，空包裝總重1.06公克）、甲基安非他命1
    包連同包裝袋1 只（毛重0.25公克，因鑑驗使用0.016 公克
    ）、其所有供（但非專供）施用第二級毒品所用之吸食器1
    組、及供（但非專供）施用第一、二級毒品所用之削尖吸管
    4 支，及與本案無關之白色藥丸12顆。案經桃園縣政府警察
    局移送臺灣桃園地方法院檢察署檢察官偵查起訴。
三、證據名稱：
  (一)被告於警詢、偵訊及本院準備程序中之自白。
  (二)台灣檢驗科技股份有限公司濫用藥物檢驗報告暨桃園縣政府
    警察局刑事警察大隊被採尿人尿液暨毒品真實姓名與編號對
    照表、台灣檢驗科技股份有限公司濫用藥物檢驗報告、法務
    部調查局濫用藥物實驗室97年7月21日調科壹字第097230310
    20號鑑定書各1 紙附卷可稽。
  (三)扣案之海洛因5 包連同包裝袋5 只（合計淨重0.51公克，空
    包裝總重1.06公克）、甲基安非他命1 包連同包裝袋1 只（
    毛重0.25公克，因鑑驗使用0.016 公克）、吸食器1 組、削
    尖吸管4 支可資佐證。
四、本件經檢察官與被告於審判外達成協商之合意且被告已認罪
    ，其合意內容為：就其施用第一級毒品部分，被告願受科刑
    範圍為有期徒刑6 月；就其施用第二級毒品部分，被告願受
    科刑範圍為有期徒刑3 月，應執行有期徒刑8 月。經查，上
    開協商合意並無刑事訴訟法第455 條之4 第1 項所列情形之
    一，檢察官聲請改依協商程序而為判決，本院爰不經言詞辯
    論，於協商合意範圍內為協商判決，合予敘明。
五、末查，扣案海洛因5 包連同包裝袋5 只（合計淨重0.51公克
    ，空包裝總重1.06公克）、甲基安非他命1 包連同包裝袋1
    只（毛重0.25公克，因鑑驗使用0.016 公克），經分別送法
    務部調查局、台灣檢驗科技股份有限公司鑑定結果，確含海
    洛因、甲基安非他命成分，有法務部調查局濫用藥物實驗室
    97年7 月21日調科壹字第09723031020 號鑑定書、台灣檢驗
    科技股份有限公司濫用藥物檢驗報告各1 紙在卷可稽，均應
    依毒品危害防制條例第18條第1 項前段規定，沒收銷燬之；
    包裹第一、二級毒品海洛因、甲基安非他命之包裝袋與前開
    毒品無從完全剝離，併依毒品危害防制條例第18條第1 項前
    段規定，均沒收銷燬之。另扣案之吸食器1 組，係被告所有
    ，供（但非專供）其施用第二級毒品所用之物，扣案之削尖
    吸管4 支，係被告所有，分別供（但非專供）其施用第一、
    二級毒品所用之物，業據其供明在卷，均應依刑法第38條第
    1 項第2 款規定宣告沒收。至白色藥丸12顆均與本案無關，
    本院不予宣告沒收。
六、應適用之法條：刑事訴訟法第273 條之1 第1 項、第455 條
    之4 第2 項、第455 條之8 ，毒品危害防制條例第10條第1
    項、第2 項、第18條第1 項前段，刑法第11條、第51條第5
    款、第38條第1 項第2 款。
七、本判決除有刑事訴訟法第455 條之4 第1 項第1 款、第2 款
    、第4 款、第6 款、第7 款所定情形之一，或違反同條第2
    項規定者外，不得上訴。
八、如不服本件判決，得自收受判決送達之日起10日內，向本院
    提出上訴書狀，上訴於第二審法院。
本案經檢察官潘怡華到庭執行職務。
中    華    民    國    97    年    9     月    12    日
                  刑事庭  法  官  徐  培  元
以上正本證明與原本無異。
                          書記官  楊  美  慧
中    華    民    國    97    年    9     月    12    日
附錄本案論罪科刑法條：
毒品危害防制條例第10條
施用第一級毒品者，處六月以上五年以下有期徒刑。
施用第二級毒品者，處三年以下有期徒刑。


司法院資訊處製作；財團法人民間司法改革基金會備份。
